Inventaris van de microfiches van de Burgerlijke Stand Suriname: Geboorteregisters van Paramaribo, 1828-1974, en Erkenningenregisters van Paramaribo, 1916-1928
Nationaal Archief, Den Haag
- Geboorten., A
  - Geboorten Paramaribo., juli-december 1971; 164
    - Folionr. 5531 - 5577, sept, 96
    - Folionr. 5578 - 5633, sept, 97
    - Folionr. 5634 - 5691, sept, 98
    - Folionr. 5692 - 5732, sept, Folionr. 5733 - 5749, okt; 99
    - Folionr. 5750 - 5807, okt, 100
    - Folionr. 5808 - 5867, okt, 101
    - Folionr. 5868 - 5925, okt, 102
    - Folionr. 5926 - 5984, okt, 103
    - Folionr. 5985 - 6039, okt, 104
    - Folionr. 6040 - 6089, okt, 105
    - Folionr. 6090 - 6149, okt, 106
    - Folionr. 6150 - 6209, okt, 107
    - Folionr. 6210 - 6267, okt, 108
    - Folionr. 6268 - 6327, okt, 109
    - Folionr. 6328 - 6385, okt, 110
    - Folionr. 6386 - 6441, okt, Folionr. 6442 - 6445, nov; 111
    - Folionr. 6446 - 6505, nov, 112
    - Folionr. 6506 - 6550, nov, 113
    - Folionr. 6551 - 6608, nov, 114
    - Folionr. 6609 - 6666, nov, 115
    - Folionr. 6667 - 6722, nov, 116
    - Folionr. 6723 - 6780, nov, 117
    - Folionr. 6781 - 6840, nov, 118
    - Folionr. 6841 - 6900, nov, 119
    - Folionr. 6901 - 6953, nov, 120
    - Folionr. 6954 - 7013, nov, 121
    - Folionr. 7014 - 7073, nov, 122
    - Folionr. 7074 - 7133, nov, 123
    - Folionr. 7134 - 7191, nov, 124
    - Folionr. 7192 - 7207, nov, Folionr. 7208 - 7251, dec; 125
    - Folionr. 7252 - 7311, dec, 126
    - Folionr. 7312 - 7371, dec, 127
    - Folionr. 7372 - 7431, dec, 128
    - Folionr. 7432 - 7484, dec, 129
    - Folionr. 7485 - 7545, dec, 130
    - Folionr. 7546 - 7604, dec, 131
    - Folionr. 7605 - 7664, dec, 132
    - Folionr. 7665 - 7724, dec, 133
    - Folionr. 7725 - 7784, dec, 134
    - Folionr. 7785 - 7844, dec, 135
    - Folionr. 7845 - 7904, dec, 136
    - Folionr. 7905 - 7927, dec, 137
  - Geboorten Paramaribo., januari-juli 1972; 165
    Openbaarheid beperkt tot 01-01-2073
    - Folionr. 1 - 54, jan, 1
    - Folionr. 55 - 114, jan, 2
    - Folionr. 115 - 174, jan, 3
    - Folionr. 175 - 234, jan, 4
    - Folionr. 235 - 294, jan, 5
    - Folionr. 295 - 354, jan, 6
    - Folionr. 355 - 410, jan, 7
    - Folionr. 411 - 470, jan, 8
    - Folionr. 471 - 523, jan, 9
    - Folionr. 524 - 581, jan, 10
    - Folionr. 582 - 626, jan, Folionr. 627 - 639, feb; 11
    - Folionr. 640 - 699, feb, 12
    - Folionr. 700 - 759, feb, 13
    - Folionr. 760 - 817, feb, 14
    - Folionr. 818 - 877, feb, 15
    - Folionr. 878 - 937, feb, 16
    - Folionr. 938 - 997, feb, 17
    - Folionr. 998 - 1050, feb, 18
    - Folionr. 1051 - 1110, feb, 19
    - Folionr. 1111 - 1170, feb, 20
    - Folionr. 1171 - 1184, feb, Folionr. 1185 - 1230, mrt; 21
    - Folionr. 1231 - 1290, mrt, 22
    - Folionr. 1291 - 1350, mrt, 23
    - Folionr. 1351 - 1410, mrt, 24
    - Folionr. 1411 - 1470, mrt, 25
    - Folionr. 1471 - 1517, mrt, 26
    - Folionr. 1518 - 1577, mrt, 27
    - Folionr. 1578 - 1637, mrt, 28
    - Folionr. 1638 - 1697, mrt, 29
    - Folionr. 1698 - 1757, mrt, 30
    - Folionr. 1758 - 1813, mrt, Folionr. 1814 - 1817, apr; 31
    - Folionr. 1818 - 1875, apr, 32
    - Folionr. 1876 - 1935, apr, 33
    - Folionr. 1936 - 1993, apr, 34
    - Folionr. 1994 - 2038, apr, 35
    - Folionr. 2039 - 2098, apr, 36
    - Folionr. 2099 - 2158, apr, 37
    - Folionr. 2159 - 2218, apr, 38
    - Folionr. 2219 - 2276, apr, 39
    - Folionr. 2277 - 2336, apr, 40
    - Folionr. 2337 - 2396, apr, 41
    - Folionr. 2397 - 2435, apr, Folionr. 2436 - 2452, mei; 42
    - Folionr. 2453 - 2512, mei, 43
    - Folionr. 2513 - 2551, mei, 44
    - Folionr. 2552 - 2611, mei, 45
    - Folionr. 2612 - 2671, mei, 46
    - Folionr. 2672 - 2731, mei, 47
    - Folionr. 2732 - 2789, mei, 48
    - Folionr. 2790 - 2847, mei, 49
    - Folionr. 2848 - 2907, mei, 50
    - Folionr. 2908 - 2967, mei, 51
    - Folionr. 2968 - 3018, mei, 52
    - Folionr. 3019 - 3040, mei, Folionr. 3041 - 3074, jun; 53
    - Folionr. 3075 - 3134, jun, 54
    - Folionr. 3135 - 3194, jun, 55
    - Folionr. 3195 - 3254, jun, 56
    - Folionr. 3255 - 3310, jun, 57
    - Folionr. 3311 - 3370, jun, 58
    - Folionr. 3371 - 3430, jun, 59
    - Folionr. 3431 - 3490, jun, 60
    - Folionr. 3491 - 3541, jun, 61
    - Folionr. 3542 - 3599, jun, 62
    - Folionr. 3600 - 3657, jun, 63
    - Folionr. 3658, jun, Folionr. 3659 - 3715, jul; 64
    - Folionr. 3716 - 3773, jul, 65
    - Folionr. 3774 - 3833, jul, 66
  - Geboorten Paramaribo., juli-december 1972; 166
    - Folionr. 3834 - 3893, jul, 67
    - Folionr. 3894 - 3953, jul, 68
    - Folionr. 3954 - 4013, jul, 69
    - Folionr. 4014 - 4068, jul, 70
    - Folionr. 4069 - 4126, jul, 71
    - Folionr. 4127 - 4184, jul, 72
    - Folionr. 4185 - 4242, jul, 73
    - Folionr. 4243 - 4302, jul, 74
    - Folionr. 4303 - 4310, jul, Folionr. 4311 - 4360, aug; 75
    - Folionr. 4359 - 4418, aug, 76
    - Folionr. 4419 - 4476, aug, 77
    - Folionr. 4477 - 4527, aug, 78
    - Folionr. 4528 - 4583, aug, 79
    - Folionr. 4584 - 4643, aug, 80
    - Folionr. 4644 - 4701, aug, 81
    - Folionr. 4702 - 4761, aug, 82
    - Folionr. 4762 - 4821, aug, 83
    - Folionr. 4822 - 4881, aug, 84
    - Folionr. 4882 - 4934, aug, Folionr. 4935 - 4941, sept; 85
    - Folionr. 4942 - 5001, sept, 86
    - Folionr. 5002 - 5050, sept, 87
    - Folionr. 5051 - 5108, sept, 88
    - Folionr. 5109 - 5168, sept, 89
    - Folionr. 5169 - 5228, sept, 90
    - Folionr. 5229 - 5288, sept, 91
    - Folionr. 5289 - 5348, sept, 92
    - Folionr. 5349 - 5408, sept, 93
    - Folionr. 5409 - 5468, sept, 94
    - Folionr. 5469 - 5526, sept, 95
    - Folionr. 5527 - 5577, sept, 96
    - Folionr. 5578 - 5614, sept, Folionr. 5615 - 5637, okt; 97
    - Folionr. 5638 - 5697, okt, 98
    - Folionr. 5698 - 5757, okt, 99
    - Folionr. 5758 - 5817, okt, 100
    - Folionr. 5818 - 5877, okt, 101
    - Folionr. 5878 - 5937, okt, 102
    - Folionr. 5938 - 5997, okt, 103
    - Folionr. 5998 - 6044, okt, 104
    - Folionr. 6045 - 6102, okt, 105
    - Folionr. 6103 - 6162, okt, 106
    - Folionr. 6163 - 6222, okt, 107
    - Folionr. 6223 - 6282, okt, 108
    - Folionr. 6283 - 6303, okt, Folionr. 6304 - 6340, nov; 109
    - Folionr. 6341 - 6400, nov, 110
    - Folionr. 6401 - 6460, nov, 111
    - Folionr. 6461 - 6520, nov, 112
    - Folionr. 6521 - 6575, nov, 113
    - Folionr. 6576 - 6635, nov, 114
    - Folionr. 6636 - 6697, nov, 115
    - Folionr. 6698 - 6757, nov, 116
    - Folionr. 6758 - 6817, nov, 117
    - Folionr. 6818 - 6877, nov, 118
    - Folionr. 6878 - 6935, nov, 119
    - Folionr. 6936 - 6995, nov, 120
    - Folionr. 6996 - 7009, nov, Folionr. 7010 - 7046, dec; 121
    - Folionr. 7047 - 7100, dec, 122
    - Folionr. 7101 - 7158, dec, 123
    - Folionr. 7159 - 7218, dec, 124
    - Folionr. 7219 - 7278, dec, 125
    - Folionr. 7279 - 7338, dec, 126
    - Folionr. 7339 - 7398, dec, 127
    - Folionr. 7399 - 7458, dec, 128
    - Folionr. 7459 - 7518, dec, 129
    - Folionr. 7519 - 7569, dec, 130
    - Folionr. 7570 - 7629, dec, 131
    - Folionr. 7630 - 7652, dec, 132
  - Geboorten Paramaribo., januari-juli 1973; 167
    Openbaarheid beperkt tot 01-01-2074
    - Folionr. 1 - 56, jan, 1
    - Folionr. 57 - 116, jan, 2
    - Folionr. 117 - 174, jan, 3
    - Folionr. 175 - 234, jan, 4
    - Folionr. 235 - 294, jan, 5
    - Folionr. 295 - 354, jan, 6
    - Folionr. 355 - 414, jan, 7
    - Folionr. 415 - 472, jan, 8
    - Folionr. 473 - 519, jan, 9
    - Folionr. 520 - 579, jan, 10
    - Folionr. 580 - 639, jan, 11
    - Folionr. 640 - 697, jan, 12
    - Folionr. 698 - 715, jan, Folionr. 716 - 751, feb; 13
    - Folionr. 752 - 811, feb, 14
    - Folionr. 812 - 871, feb, 15
    - Folionr. 872 - 931, feb, 16
    - Folionr. 932 - 991, feb, 17
    - Folionr. 992 - 1038, feb, 18
    - Folionr. 1039 - 1098, feb, 19
    - Folionr. 1099 - 1158, feb, 20
    - Folionr. 1159 - 1216, feb, 21
    - Folionr. 1217 - 1248, feb, Folionr. 1249 - 1276, mrt; 22
    - Folionr. 1277 - 1336, mrt, 23
    - Folionr. 1337 - 1392, mrt, 24
    - Folionr. 1393 - 1452, mrt, 25
    - Folionr. 1453 - 1509, mrt, 26
    - Folionr. 1510 - 1561, mrt, 27
    - Folionr. 1562 - 1621, mrt, 28
    - Folionr. 1622 - 1679, mrt, 29
    - Folionr. 1680 - 1739, mrt, 30
    - Folionr. 1740 - 1795, mrt, 31
    - Folionr. 1796 - 1855, mrt, 32
    - Folionr. 1856 - 1883, mrt, Folionr. 1884 - 1915, apr; 33
    - Folionr. 1916 - 1975, apr, 34
    - Folionr. 1976 - 2020, apr, 35
    - Folionr. 2021 - 2080, apr, 36
    - Folionr. 2081 - 2136, apr, 37
    - Folionr. 2137 - 2196, apr, 38
    - Folionr. 2197 - 2256, apr, 39
    - Folionr. 2257 - 2316, apr, 40
    - Folionr. 2317 - 2370, apr, Folionr. 2371 - 2376, mei; 41
    - Folionr. 2377 - 2436, mei, 42
    - Folionr. 2437 - 2494, mei, 43
    - Folionr. 2495 - 2545, mei, 44
    - Folionr. 2546 - 2605, mei, 45
    - Folionr. 2606 - 2663, mei, 46
    - Folionr. 2664 - 2721, mei, 47
    - Folionr. 2722 - 2781, mei, 48
    - Folionr. 2782 - 2841, mei, 49
    - Folionr. 2842 - 2901, mei, 50
    - Folionr. 2902 - 2961, mei, 51
    - Folionr. 2962 - 2994, mei, Folionr. 2995 - 3018, jun; 52
    - Folionr. 3019 - 3072, jun, 53
    - Folionr. 3073 - 3132, jun, 54
    - Folionr. 3133 - 3192, jun, 55
    - Folionr. 3193 - 3250, jun, 56
    - Folionr. 3251 - 3310, jun, 57
    - Folionr. 3311 - 3370, jun, 58
    - Folionr. 3371 - 3430, jun, 59
    - Folionr. 3431 - 3488, jun, 60
    - Folionr. 3489 - 3543, jun, 61
    - Folionr. 3542 - 3578, jun, Folionr. 3579 - 3601, jul; 62
    - Folionr. 3602 - 3661, jul, 63
  - Geboorten Paramaribo., juli-december 1973; 168
    - Folionr. 3662 - 3719, jul, 64
    - Folionr. 3720 - 3779, jul, 65
    - Folionr. 3780 - 3839, jul, 66
    - Folionr. 3840 - 3899, jul, 67
    - Folionr. 3900 - 3959, jul, 68
    - Folionr. 3960 - 4019, jul, 69
    - Folionr. 4020 - 4068, jul, 70
    - Folionr. 4069 - 4128, jul, 71
    - Folionr. 4129 - 4144, jul, Folionr. 4145 - 4188, aug; 72
    - Folionr. 4189 - 4248, aug, 73
    - Folionr. 4249 - 4306, aug, 74
    - Folionr. 4307 - 4366, aug, 75
    - Folionr. 4365 - 4424, aug, 76
    - Folionr. 4425 - 4484, aug, 77
    - Folionr. 4485 - 4544, aug, 78
    - Folionr. 4545 - 4585, aug, 79
    - Folionr. 4586 - 4645, aug, 80
    - Folionr. 4646 - 4697, aug, Folionr. 4698 - 4705, sept; 81
    - Folionr. 4706 - 4765, sept, 82
    - Folionr. 4766 - 4825, sept, 83
    - Folionr. 4826 - 4885, sept, 84
    - Folionr. 4886 - 4945, sept, 85
    - Folionr. 4946 - 5005, sept, 86
    - Folionr. 5006 - 5058, sept, 87
    - Folionr. 5059 - 5112, sept, 88
    - Folionr. 5113 - 5172, sept, 89
    - Folionr. 5173 - 5232, sept, 90
    - Folionr. 5233 - 5290, sept, 91
    - Folionr. 5291 - 5308, sept, Folionr. 5309 - 5350, okt; 92
    - Folionr. 5351 - 5410, okt, 93
    - Folionr. 5411 - 5470, okt, 94
    - Folionr. 5471 - 5528, okt, 95
    - Folionr. 5529 - 5581, okt, 96
    - Folionr. 5582 - 5641, okt, 97
    - Folionr. 5642 - 5699, okt, 98
    - Folionr. 5700 - 5759, okt, 99
    - Folionr. 5760 - 5819, okt, 100
    - Folionr. 5820 - 5879, okt, 101
    - Folionr. 5880 - 5939, okt, 102
    - Folionr. 5940 - 5981, okt, Folionr. 5982 - 5999, nov; 103
    - Folionr. 6000 - 6059, nov, 104
    - Folionr. 6060 - 6100, nov, 105
    - Folionr. 6101 - 6158, nov, 106
    - Folionr. 6159 - 6218, nov, 107
    - Folionr. 6219 - 6278, nov, 108
    - Folionr. 6279 - 6338, nov, 109
    - Folionr. 6339 - 6398, nov, 110
    - Folionr. 6399 - 6456, nov, 111
    - Folionr. 6457 - 6514, nov, 112
    - Folionr. 6515 - 6563, nov, 113
    - Folionr. 6564 - 6611, nov, Folionr. 6612 - 6615, dec; 114
    - Folionr. 6616 - 6675, dec, 115
    - Folionr. 6676 - 6735, dec, 116
    - Folionr. 6736 - 6795, dec, 117
    - Folionr. 6796 - 6855, dec, 118
    - Folionr. 6856 - 6915, dec, 119
    - Folionr. 6916 - 6975, dec, 120
    - Folionr. 6976 - 7035, dec, 121
    - Folionr. 7036 - 7086, dec, 122
    - Folionr. 7087 - 7144, dec, 123
    - Folionr. 7145 - 7204, dec, 124
    - Folionr. 7205 - 7264, dec, 125
    - Folionr. 7265 - 7268, dec, 126
  - Geboorten Paramaribo., januari-juni 1974; 169
    Openbaarheid beperkt tot 01-01-2075
    - Folionr. 1 - 54, jan, 1
    - Folionr. 55 - 112, jan, 2
    - Folionr. 113 - 172, jan, 3
    - Folionr. 173 - 232, jan, 4
    - Folionr. 233 - 292, jan, 5
    - Folionr. 293 - 352, jan, 6
    - Folionr. 353 - 412, jan, 7
    - Folionr. 413 - 470, jan, 8
    - Folionr. 471 - 521, jan, 9
    - Folionr. 522 - 581, jan, 10
    - Folionr. 582 - 641, jan, 11
    - Folionr. 642 - 699, jan, 12
    - Folionr. 700 - 720, jan, Folionr. 721 - 759, feb; 13
    - Folionr. 760 - 819, feb, 14
    - Folionr. 820 - 879, feb, 15
    - Folionr. 880 - 939, feb, 16
    - Folionr. 940 - 999, feb, 17
    - Folionr. 1000 - 1050, feb, 18
    - Folionr. 1051 - 1110, feb, 19
    - Folionr. 1111 - 1168, feb, 20
    - Folionr. 1169 - 1226, feb, 21
    - Folionr. 1227 - 1284, feb, 22
    - Folionr. 1285 - 1312, feb, Folionr. 1313 - 1344, mrt; 23
    - Folionr. 1345 - 1404, mrt, 24
    - Folionr. 1405 - 1464, mrt, 25
    - Folionr. 1465 - 1509, mrt, 26
    - Folionr. 1510 - 1559, mrt, 27
    - Folionr. 1560 - 1617, mrt, 28
    - Folionr. 1618 - 1677, mrt, 29
    - Folionr. 1678 - 1737, mrt, 30
    - Folionr. 1738 - 1797, mrt, 31
    - Folionr. 1798 - 1857, mrt, 32
    - Folionr. 1858 - 1897, mrt, Folionr. 1898 - 1917, apr; 33
    - Folionr. 1918 - 1975, apr, 34
    - Folionr. 1976 - 2020, apr, 35
    - Folionr. 2021 - 2074, apr, 36
    - Folionr. 2075 - 2134, apr, 37
    - Folionr. 2135 - 2194, apr, 38
    - Folionr. 2195 - 2254, apr, 39
    - Folionr. 2255 - 2314, apr, 40
    - Folionr. 2315 - 2374, apr, 41
    - Folionr. 2375 - 2434, apr, 42
    - Folionr. 2435 - 2462, apr, Folionr. 2463 - 2492, mei; 43
    - Folionr. 2493 - 2535, mei, 44
    - Folionr. 2536 - 2691, mei, 45
    - Folionr. 2592 - 2651, mei, 46
    - Folionr. 2652 - 2711, mei, 47
    - Folionr. 2712 - 2771, mei, 48
    - Folionr. 2772 - 2831, mei, 49
    - Folionr. 2832 - 2891, mei, 50
    - Folionr. 2892 - 2949, mei, 51
    - Folionr. 2950 - 3009, mei, 52
    - Folionr. 3010 - 3062, mei, 53
    - Folionr. 3063 - 3065, mei, Folionr. 3066 - 3122, jun; 54
    - Folionr. 3123 - 3182, jun, 55
    - Folionr. 3183 - 3242, jun, 56
    - Folionr. 3243 - 3302, jun, 57
    - Folionr. 3303 - 3362, jun, 58
    - Folionr. 3363 - 3422, jun, 59
    - Folionr. 3423 - 3482, jun, 60
    - Folionr. 3483 - 3527, jun, 61
    - Folionr. 3528 - 3591, jun, 62
  - Geboorten Paramaribo., juni-december 1974; 170
    - Folionr. 3592 - 3604, jun, Folionr. 3605 - 3649, jul; 63
    - Folionr. 3650 - 3705, jul, 64
    - Folionr. 3706 - 3765, jul, 65
    - Folionr. 3766 - 3821, jul, 66
    - Folionr. 3822 - 3881, jul, 67
    - Folionr. 3882 - 3941, jul, 68
    - Folionr. 3942 - 4001, jul, 69
    - Folionr. 4002 - 4057, jul, 70
    - Folionr. 4058 - 4117, jul, 71
    - Folionr. 4118 - 4177, jul, 72
    - Folionr. 4178 - 4185, jul, Folionr. 4186 - 4237, aug; 73
    - Folionr. 4238 - 4297, aug, 74
    - Folionr. 4298 - 4357, aug, 75
    - Folionr. 4358 - 4417, aug, 76
    - Folionr. 4418 - 4477, aug, 77
    - Folionr. 4478 - 4528, aug, 78
    - Folionr. 4529 - 4584, aug, 79
    - Folionr. 4585 - 4644, aug, 80
    - Folionr. 4645 - 4704, aug, 81
    - Folionr. 4705 - 4755, aug, Folionr. 4756 - 4764, sept; 82
    - Folionr. 4765 - 4824, sept, 83
    - Folionr. 4825 - 4848, sept, 84
    - Folionr. 4885 - 4944, sept, 85
    - Folionr. 4945 - 5004, sept, 86
    - Folionr. 5005 - 5051, sept, 87
    - Folionr. 5052 - 5109, sept, 88
    - Folionr. 5110 - 5169, sept, 89
    - Folionr. 5170 - 5229, sept, 90
    - Folionr. 5230 - 5289, sept, 91
    - Folionr. 5290 - 5349, sept, 92
    - Folionr. 5350 - 5351, sept, Folionr. 5352 - 5409, okt; 93
    - Folionr. 5410 - 5469, okt, 94
    - Folionr. 5470 - 5529, okt, 95
    - Folionr. 5530 - 5576, okt, 96
    - Folionr. 5577 - 5630, okt, 97
    - Folionr. 5631 - 5690, okt, 98
    - Folionr. 5691 - 5750, okt, 99
    - Folionr. 5751 - 5808, okt, 100
    - Folionr. 5809 - 5868, okt, 101
    - Folionr. 5869 - 5928, okt, 102
    - Folionr. 5929 - 5972, okt, Folionr. 5973 - 5988, nov; 103
    - Folionr. 5989 - 6037, nov, 104
    - Folionr. 6038 - 6091, nov, 405
    - Folionr. 6092 - 6149, nov, 106
    - Folionr. 6150 - 6209, nov, 107
    - Folionr. 6210 - 6269, nov, 108
    - Folionr. 6270 - 6329, nov, 109
    - Folionr. 6330 - 6387, nov, 110
    - Folionr. 6388 - 6447, nov, 111
    - Folionr. 6448 - 6505, nov, 112
    - Folionr. 6506 - 6560, nov, 113
    - Folionr. 6561 - 6575, nov, Folionr. 6576 - 6620, dec; 114
    - Folionr. 6621 - 6678, dec, 115
    - Folionr. 6679 - 6738, dec, 116
    - Folionr. 6739 - 6798, dec, 117
    - Folionr. 6799 - 6858, dec, 118
    - Folionr. 6859 - 6918, dec, 119
    - Folionr. 6919 - 6978, dec, 120
    - Folionr. 6979 - 7038, dec, 121
    - Folionr. 7039 - 7087, dec, 122
    - Folionr. 7088 - 7147, dec, 123
    - Folionr. 7148 - 7205, dec, 124
    - Folionr. 7206 - 7235, dec, 125
- Erkenningen., B
  - Overzicht Erkenningen Paramaribo., 1916-1949; 171
    - Overzicht van de Erkenningenregisters, 1916-1949, 1
      De registers 1929-1949 zijn niet beschikbaar
  - Erkenningen Paramaribo., 1916; 172
    - Folionr. 1 - 51, jan, Folionr. 52 - 56, feb; 1
    - Folionr. 57 - 83, feb, Folionr. 84 - 110, mrt; Folionr. 111 - 116, apr; 2
    - Folionr. 117 - 139, apr, Folionr. 140 - 171, mei; Folionr. 172 - 174, jun; 3
    - Folionr. 175 - 209, jun, Folionr. 210 - 232, jul; 4
    - Folionr. 233 - 241, jul, Folionr. 242 - 268, aug; Folionr. 269 - 292, ontbreekt; 5
    - Folionr. 293 - 299, sept, Folionr. 300 - 343, okt; Folionr. 344 - 352, nov; 6
    - Folionr. 353 - 381, nov, Folionr. 382 - 412, dec; 7
    - Folionr. 413 - 416, dec, lege bladen; 8
  - Erkenningen Paramaribo., 1917; 173
    - Folionr. 1 - 49, jan, Folionr. 50, feb; 1
    - Folionr. 51 - 73, feb, Folionr. 74 - 95, mrt; Folionr. 76 - 104, apr; 2
    - Folionr. 105 - 116, apr, Folionr. 117 - 145, mei; Folionr. 146 - 164, jun; 3
    - Folionr. 165 - 178, jun, Folionr. 179 - 209, jul; Folionr. 210 - 224, aug; 4
    - Folionr. 225 - 237, aug, Folionr. 238 - 270, sept; Folionr. 271 - 282, okt; 5
    - Folionr. 283 - 305, okt, Folionr. 306 - 335, nov; Folionr. 336 - 342, dec; 6
    - Folionr. 343 - 378, dec, 7
  - Erkenningen Paramaribo., 1918; 174
    - Folionr. 1 - 33, jan, Folionr. 34 - 52, feb; 1
    - Folionr. 53 - 54, feb, Folionr. 55 - 68, mrt; Folionr. 69 - 85, apr; Folionr. 86 - 110, mei; Folionr. 111 - 112, jun; 2
    - Folionr. 113 - 130, jun, Folionr. 131 - 147, jul; Folionr. 148 - 172, aug; 3
    - Folionr. 173 - 185, aug, Folionr. 186 - 216, sept; Folionr. 217 - 230, okt; 4
    - Folionr. 231 - 248, okt, Folionr. 249 - 286, nov; Folionr. 287 - 288, dec; 5
    - Folionr. 289 - 304, dec, lege bladen; 6
  - Erkenningen Paramaribo., 1919; 175
    - Folionr. 1 - 33, jan, Folionr. 34 - 54, feb; 1
    - Folionr. 55 - 60, feb, Folionr. 61 - 78, mrt; Folionr. 79 - 108, apr; Folionr. 103 - 114, mei; 2
    - Folionr. 115 - 131, mei, Folionr. 132 - 160, jun; Folionr. 161 - 174, jul; 3
    - Folionr. 175 - 192, jul, Folionr. 193 - 224, aug; Folionr. 225 - 234, sept; 4
    - Folionr. 235 - 292, sept, Folionr. 293 - 294, okt; 5
    - Folionr. 295 - 326, okt, Folionr. 327 - 354, nov; 6
    - Folionr. 355 - 392, dec, Folionr. 382 - 412, dec; 7
  - Erkenningen Paramaribo., 1920; 176
    - Folionr. 1 - 25, jan, Folionr. 26 - 56, feb; 1
    - Folionr. 57 - 72, feb, Folionr. 73 - 98, mrt; Folionr. 99 - 116, apr; 2
    - Folionr. 117 - 122, apr, Folionr. 123 - 153, mei; Folionr. 154 - 172, jun; 3
    - Folionr. 173 - 178, jun, Folionr. 179 - 201, jul; Folionr. 202 - 218, aug; Folionr. 219 - 230, sept; 4
    - Folionr. 231 - 236, sept, Folionr. 237 - 257, okt; Folionr. 258 - 288, nov; 5
    - Folionr. 289 - 297, nov, Folionr. 298 - 346, dec; 6
  - Erkenningen Paramaribo., 1921; 177
    - Folionr. 1 - 42, jan, Folionr. 43 - 56, feb; 1
    - Folionr. 57 - 63, feb, Folionr. 64 - 92, mrt; Folionr. 93 - 110, apr; Folionr. 111 - 116, mei; 2
    - Folionr. 117 - 163, mei, Folionr. 164 - 176, jun; 3
    - Folionr. 177 - 234, jun, 4
    - Folionr. 235 - 294, jul, 5
    - Folionr. 295 - 322, jul, Folionr. 323 - 354, aug; 6
    - Folionr. 355 - 409, aug, 7
    - Folionr. 410 - 452, aug, Folionr. 453 - 467, sept; 8
    - Folionr. 468 - 503, sept, Folionr. 504 - 527, okt; 9
    - Folionr. 528 - 558, okt, Folionr. 559 - 583, nov; 10
    - Folionr. 584 - 600, nov, Folionr. 601 - 638, dec; 11
    - Folionr. 639 - 660, dec, 12
  - Erkenningen Paramaribo., 1922; 178
    - Folionr. 1 - 53, jan, Folionr. 54, feb; 1
    - Folionr. 55 - 73, feb, Folionr. 74 - 112, mrt; 2
    - Folionr. 113 - 114, mrt, Folionr. 115 - 136, apr; Folionr. 137 - 158, mei; Folionr. 159 - 172, jun; 3
    - Folionr. 173 - 195, jun, Folionr. 196 - 229, jul; Folionr. 230, aug; 4
    - Folionr. 231 - 249, aug, Folionr. 250 - 280, sept; Folionr. 281 - 290, okt; 5
    - Folionr. 291 - 300, okt, Folionr. 301 - 329, nov; Folionr. 330 - 350, dec; 6
    - Folionr. 351 - 361, dec, 7
  - Erkenningen Paramaribo., 1923; 179
    - Folionr. 1 - 37, jan, Folionr. 38 - 52, feb; Folionr. 53 - 54, mrt; 1
    - Folionr. 55 - 77, mrt, Folionr. 78 - 94, apr; Folionr. 95 - 110, mei; 2
    - Folionr. 111 - 113, mei, Folionr. 114 - 131, jun; Folionr. 132 - 163, jul; Folionr. 164 - 170, aug; 3
    - Folionr. 171 - 194, aug, Folionr. 195 - 221, sept; Folionr. 222 - 228, okt; 4
    - Folionr. 229 - 258, okt, Folionr. 259 - 286, nov; 5
    - Folionr. 287 - 291, nov, Folionr. 292 - 335, dec; Folionr. 382 - 412, dec; 6
  - Erkenningen Paramaribo., 1924; 180
    - Folionr. 1 - 49, jan, Folionr. 50 - 56, feb; 1
    - Folionr. 57 - 73, feb, Folionr. 74 - 98, mrt; Folionr. 99 - 112, apr; Folionr. 113 - 116, mei; 2
    - Folionr. 117 - 134, mei, Folionr. 135 - 166, jun; Folionr. 167 - 176, jul; 3
    - Folionr. 177 - 201, jul, Folionr. 202 - 228, aug; Folionr. 229 - 236, sept; 4
    - Folionr. 237 - 262, sept, Folionr. 263 - 296, okt; 5
    - Folionr. 297 - 301, okt, Folionr. 302 - 336, nov; Folionr. 337 - 356, dec; 6
    - Folionr. 357 - 370, dec, 7
  - Erkenningen Paramaribo., 1925; 181
    - Folionr. 1 - 50, jan, Folionr. 51 - 54, feb; 1
    - Folionr. 55 - 74, feb, Folionr. 75 - 106, mrt; Folionr. 107 - 114, apr; 2
    - Folionr. 115 - 144, apr, Folionr. 145 - 174, mei; 3
    - Folionr. 175 - 179, mei, Folionr. 180 - 213, jun; Folionr. 214 - 234, jul; 4
    - Folionr. 235 - 265, jul, Folionr. 266 - 292, aug; 5
    - Folionr. 293 - 296, aug, Folionr. 297 - 333, sept; Folionr. 334 - 352, okt; 6
    - Folionr. 353 - 376, okt, Folionr. 377 - 407, nov; 7
    - Folionr. 408 - 452, dec, 8
  - Erkenningen Paramaribo., 1926; 182
    - Folionr. 1 - 48, jan, Folionr. 49 - 52, feb; 1
    - Folionr. 53 - 85, feb, Folionr. 86 - 112, mrt; 2
    - Folionr. 113 - 136, mrt, Folionr. 137 - 168, apr; 3
    - Folionr. 169 - 180, apr, Folionr. 181 - 202, mei; Folionr. 203 - 228, jun; 4
    - Folionr. 229 - 237, jun, Folionr. 238 - 284, jul; Folionr. 285 - 288, aug; 5
    - Folionr. 289 - 308, aug, Folionr. 309 - 344, sept; Folionr. 345 - 348, okt; 6
    - Folionr. 349 - 384, okt, Folionr. 385 - 410, nov; 7
    - Folionr. 411 - 422, nov, Folionr. 423 - 462, dec; 8
  - Erkenningen Paramaribo., 1927; 183
    - Folionr. 1 - 40, jan, Folionr. 41 - 56, feb; 1
    - Folionr. 57 - 79, feb, Folionr. 80 - 116, mrt; 2
    - Folionr. 117 - 126, mrt, Folionr. 127 - 169, apr; Folionr. 170 - 176, mei; 3
    - Folionr. 177 - 229, mei, Folionr. 230 - 236, jun; 4
    - Folionr. 237 - 277, jun, Folionr. 278 - 296, jul; 5
    - Folionr. 297 - 330, jul, Folionr. 331 - 358, aug; 6
    - Folionr. 359 - 360, aug, Folionr. 361 - 412, sept; Folionr. 413 - 418, okt; 7
    - Folionr. 419 - 455, okt, Folionr. 456 - 478, nov; 8
    - Folionr. 479 - 503, nov, Folionr. 504 - 535, dec; 9
    - Folionr. 536 - 550, dec, 10
  - Erkenningen Paramaribo., 1928; 184
    - Folionr. 1 - 54, jan, 1
    - Folionr. 55 - 65, jan, Folionr. 66 - 114, feb; 2